臺灣新北地方法院板橋簡易庭小額民事判決
110年度板小字第2348號
原      告  陳亞竺  
被      告  吳松益  

上列當事人間請求侵權行為損害賠償事件，於中華民國110年12
月14日辯論終結，本院判決如下：
    主  文
被告應給付原告新臺幣貳萬肆仟玖佰肆拾參元，及自民國一百一
十年七月十三日起至清償日止，按年息百分之五計算之利息。
訴訟費用新臺幣肆仟元由被告負擔。
本判決得假執行。
   事實及理由要領
一、原告主張：被告於民國（下同）110年3月10日上午7時26分
    許，騎乘車號000-000號普重機車，行經新北市○○區○○○路○
    段000號前，因向左偏移，適原告駕駛所有之車號000-0000
    號營業小客車（下稱系爭車輛）自後行駛而來，兩車因而發
    生碰撞，致系爭車輛車身受損。系爭車輛修復費用為新臺幣
    （下同）17,443元、營業損失7,500元。為此，爰依民法第1
    84條第1項、第191條之2等規定提起本訴，求為判決：被告
    應給付原告24,943元，及自起訴狀繕本送達翌日起至清償日
    止，按年息百分之五計算之利息等語。
二、被告則辯以：是原告撞到被告各等語。
三、經查：
（一）本件事故經本院送請新北市政府交通車輛行車事故鑑定會
      鑑定結果：吳松益持輕型機車駕照駕駛普通重型機車，左
      偏行駛時未注意左側車輛動態，為肇事原因。陳亞竺駕駛
      營業小客車，無肇事因素各等語，此有該會110年11月1日
      新北裁鑑字第1105299704號函附鑑定意見書在卷可憑。足
      見被告左偏行駛時未注意左側車輛動態，為肇事原因；至
      系爭車輛則無肇事因素，堪以認定。
（二）按因故意或過失，不法侵害他人之權利者，負損害賠償責
      任。汽車、機車或其他非依軌道行駛之動力車輛，在使用
      中加損害於他人者，駕駛人應賠償因此所生之損害，民法
      第184條第1項前段、第191條之2前段亦分別定有明文。本
      件被告因過失致原告所有系爭車輛受損，已如前述，揆諸
      上開規定，自應負損害賠償責任。原告得請求之金額，茲
      審酌如下：
　　⑴修復費用17,443元部分：業據原告提出估價單乙紙為證，
      經核系爭車輛維修清單上所載之維修項目與該車所受損部
      位相符，堪信為真正，應予准許。
　　⑵營業損失7,500元部分：業據原告提出估價單及原告平均月
      薪等件影本為證，堪信為真正，應予准許。
（三）從而，原告依侵權行為損害賠償之法律關係訴請被告給付
　　　24,943元，及自起訴狀繕本送達翌日即110年7月13日起至
      清償日止，按年息百分之五計算之利息，為有理由，應予
      准許。
四、本件係民事訴訟法第四百三十六條之八所定之小額訴訟事件
    ，應依同法第四百三十六條之二十之規定，依職權宣告假執
    行。
五、本件判決基礎俱已臻明確，兩造其餘攻防方法及訴訟資料經
    本院審酌後，核與判決不生影響，無逐一論駁之必要，併此
    敘明。
中　　華　　民　　國　　111 　年　　1 　　月　　11　　日
                  臺灣新北地方法院板橋簡易庭
                      法      官  李崇豪
上列為正本係照原本作成。
如不服本判決，應於收受送達後20日內以違背法令為理由向本院
提出上訴狀（上訴理由依法應表明一、原判決所違背之法令及其
具體內容。二、依訴訟資料可認為原判決有違背法令之具體事實
。）如於本判決宣示後送達前提起上訴者，應於判決送達後20日
內補提上訴理由書（須附繕本），如未於上訴後20日內補提合法
上訴理由書，法院得逕以裁定駁回上訴。
中　　華　　民　　國　　111 　年　　1 　　月　　11　　日
                      書  記  官  葉子榕